臺灣高雄地方法院刑事判決　　　　　　　95年度訴字第3126號
公　訴　人　臺灣高雄地方法院檢察署檢察官
被　　　告　乙○○
　　　　　　　　　　現於臺灣高雄看守所（
指定辯護人　本院公設辯護人丙○○
上列被告因違反槍砲彈藥刀械管制條例案件，經檢察官提起公訴
（95年度偵字第19763 號），本院判決如下：
    主  文
乙○○未經許可，寄藏可發射子彈具有殺傷力之改造手槍，處有
期徒刑參年貳月，併科罰金新臺幣陸萬元，罰金如易服勞役，以
新臺幣參仟元折算壹日。扣案之仿ＣＯＬＴ廠ＭＫＩＶ型半自動
改造手槍壹支（槍枝管制編號0000000000號）沒收。
    事  實
一、乙○○明知非經中央主管機關許可，不得寄藏或持有其他可
    發射金屬或子彈具有殺傷力之改造手槍，竟仍基於寄藏其他
    可發射金屬或子彈具有殺傷力改造手槍之犯意，於民國95年
    1 月6 日中午某時許，在高雄市○○區○○路住處附近，受
    姓名年籍不詳綽號「城煌」之成年男子寄託代為保管具有殺
    傷力之仿COLT廠MKIV型半自動手槍之改造手槍1 枝（含彈匣
    1 個、槍枝管制編號0000000000號），並將之藏置在其所有
    之背包內。嗣為警於同日晚上9 時30分許，在高雄市○○區
    ○○路與鼎中路口，發現其形跡可疑，遂上前盤查，當場在
    上開背包內扣得前開仿COLT廠MKIV型半自動手槍之改造手槍
    1 枝（含彈匣1 個）。
二、案經高雄市政府警察三民第一分局移送臺灣高雄地方法院檢
    察署檢察官偵查起訴。
    理  由
壹、程序部分
一、本案卷附扣押筆錄、扣押物品目錄表均為公務員職務上製作
    之紀錄文書，依刑事訴訟法第159 條之4 第1 款規定，得為
    證據。
二、卷附內政部警政署刑事警察局95年3 月13日刑鑑字第095001
    1378號槍彈鑑定書（見95年度偵字第19763 卷第20頁），其
    本質上係屬被告以外之人於審判外之書面陳述，而屬刑事訴
    訟法第159 條第1 項所規定之傳聞證據。惟檢察官、被告及
    辯護人均未於言詞辯論終結前聲明異議，本院復審酌上開鑑
    定書係依專業之方法進行鑑驗，其作成之情況並無不適當之
    情形，爰依刑事訴訟法第159 條之5 第2 項規定，視為其同
    意作為證據，而有證據能力。
貳、實體部份
一、上開犯罪事實，業據被告乙○○於審理時坦承不諱，並有扣
    押筆錄、扣押物品目錄表、現場照片等附卷可資佐證。而扣
    案之上開改造手槍1 支經送內政部警政署刑事警察局鑑驗結
    果：係由仿COLT廠MKIV型半自動手槍製造之槍枝於塑膠槍管
    內加裝金屬襯管改造而成之改造手槍，機械性能良好，經裝
    填適用子彈（具直徑約6mm ，重約0.88g 之鋼珠）實際試射
    ，測得鋼珠發射速度為198 公尺，計算其動能為17.25 焦耳
    ，單位面積動能為61.01 焦耳/ 平方公分。另彈丸單位面積
    動能達20焦耳/ 平方公分，則足以穿入人體皮肉層；彈丸單
    位面積動能達24焦耳/ 平方公分，則足以穿入豬隻皮肉層。
    有卷附該局95年3 月13日刑鑑字第0950011378號槍彈鑑定書
    （見偵卷第20頁）在卷可按，本件扣案槍支測得之單位面積
    動能既高達61.01 焦耳/ 平方公分，依上開鑑定報告結果，
    應認具有殺傷力。是被告前開自白核與事實相符，應屬可採
    。從而，本件事證已臻明確，被告上開犯行洵堪認定。至辯
    護人為被告辯稱：被告持有槍彈之犯行應依自首規定減輕其
    刑云云。惟按自首以在犯罪未發覺前，自行申告其犯罪事實
    於該管公務員，而受法律上之裁判為要件（參最高法院24年
    上字第1162號判例）。本件被告於上開時、地因逆向行駛為
    警攔查，經警詢以被告機車踏板上之袋子內藏何物，被告遂
    主動打開袋子供警查看，並起出扣案槍支等情，業據證人即
    現場查獲之員警甲○○到庭證述明確（參本院卷第99頁），
    而被告於查獲當時曾向員警表示該槍支係玩具槍一節，亦據
    被告於審理時自承在卷（參本院卷第100 頁），是本件被告
    既未主動向員警申告其所持有之槍支具殺傷力並表示願受法
    律上裁判，揆諸前開判例意旨，核與自首要件有所未符，尚
    難遽以自首規定予以減刑，附此敘明。
二、又按行為後法律有變更者，適用行為時之法律。但行為後之
    法律有利於行為人者，適用最有利於行為人之法律，刑法第
    2 條第1 項定有明文。又有關新舊法之比較，應就罪刑有關
    之共犯、未遂犯、想像競合犯、牽連犯、連續犯、結合犯以
    及累犯加重、自首減輕暨其他法定加減原因與加減例等一切
    情形，綜其全部罪刑之結果而為比較。至易服勞役之折算標
    準及期限，於新法施行後，應另依新法第2 條第1 項之規定
    ，適用最有利於行為人之法律，且不在前開應綜合比較事項
    之列，自得依其比較結果，另行適用於前開綜合比較結果不
    同之法律（最高法院95年第8 次刑事庭會議決議參照）。查
    本件被告乙○○行為後，如附表所示之相關法律均已變更，
    並俱於95年7 月1 日施行。玆經比較結果，除易服勞役之折
    算標準，以裁判時之法律有利於被告外，罰金刑部分之裁判
    時法律經比較後，並非有利於被告，是此部份仍應適用其行
    為時之法律。故揆諸前開規定，除易服勞役部分應適用修正
    後之法律外，其餘部分則應適用修正前之法律。故核被告寄
    藏改造手槍之行為，係犯槍砲彈藥刀械管制條例第8 條第4
    項之未經許可寄藏其他可發射子彈具殺傷力之手槍罪。爰審
    酌被告無視法律之禁止規定，持具有殺傷力之改造槍枝及警
    帽、警用手銬等物於夜間伺機竊取財物，對社會治安造成潛
    在危害，其行為本不宜輕宥，惟念其犯後已坦承犯行，態度
    尚可，且所持具有殺傷力之槍枝尚未涉及其他犯罪等一切情
    狀，量處如主文所示之刑，並考量被告僅國小畢業，家庭經
    濟狀況貧寒等情，就其罰金部分諭知如主文所示之易服勞役
    折算標準，以示懲儆。末扣案之仿COLT廠MKIV型半自動手槍
    之改造手槍1 枝（含彈匣1 個、槍枝管制編號0000000000號
    ），係屬違禁物，已如前述，應依刑法第38條第1 項第1 款
    規定沒收。
據上論斷，應依刑事訴訟法第299 條第1 項前段，槍砲彈藥刀械
管制條例第8 條第4 項，刑法第11條前段、第2 條第1 項但書、
第42條第3 項、第38條第1 項第1 款，判決如主文。
中　　華　　民　　國　　96　　年　　3     月　　15  　日
                  刑事第八庭  審判長法　官  李政庭
                                    法　官  賴文姍
                                    法  官  王俊彥
如不服本判決，應於判決送達後10日內，向本院提出上訴。
以上正本證明與原本無異。
中　　華　　民　　國　　96　　年　　3 　　月　　15　　日
                                    書記官  鄭永媚
┌───────────────────────────────────────────────┐
│附表：                                                                                        │
├──────┬─────────────┬─────────────┬───────┬────┤
│相關變更條文│行為時法（下稱舊法）之內容│裁判時法（下稱新法）之內容│比  較  理  由│備    註│
├──────┼─────────────┼─────────────┼───────┼────┤
│刑法第33條第│罰金：（銀元）1 元以上。  │罰金：新臺幣1,000 元以上，│罰金刑之下限，│舊法有利│
│5 款：罰金刑│                          │以百元計算之。            │由銀元1 元即新│        │
│下限變更    │                          │                          │臺幣30元，提高│        │
│            │                          │                          │為新臺幣1,000 │        │
│            │                          │                          │元            │        │
│            │                          │                          │              │        │
├──────┼─────────────┼─────────────┼───────┼────┤
│【易服勞役折│易服勞役以1 元以上3 元以下│易服勞役以新臺幣1,000元、 │易服勞役折算標│新法有利│
│算標準變更】│，折算1 日。依刑法…第42條│2,000元或3,000元折算1 日  │準，由銀元300 │        │
│修正前刑法第│第2 項易服勞役者，均就其原│                          │元即新臺幣900 │        │
│42條第2 項前│定數額提高為100 倍折算1 日│                          │元，提高為以新│        │
│段、修正前罰│；法律所定罰金數額未依本條│                          │臺幣1000、2000│        │
│金罰鍰提高標│例提高倍數，或其處罰法條無│                          │或3000元折算1 │        │
│準條例第2 條│罰金刑之規定者，亦同。    │                          │日。          │        │
│→現行刑法第│                          │                          │              │        │
│42條第3 項前│                          │                          │              │        │
│段          │                          │                          │              │        │
└──────┴─────────────┴─────────────┴───────┴────┘
附錄本案論罪法條：
槍砲彈藥刀械管制條例第8 條第4 項
未經許可，持有、寄藏或意圖販賣而陳列第1 項所列槍枝者，處
3 年以上10年以下有期徒刑，併科新臺幣700 萬元以下罰金。
